#### **TOPANNURPANA**

# **Backend Developer | Fullstack Develover**

Subang, Indonesia | HP: 089643647347 | Email: topanmeuren@gmail.com

#### **RINGKASAN**

Saya bekerja sebagai web developer full time dan freelace. Saya lulus dari SMKN 2 Subang pada tahun 2018 dengan jurusan Rekayasa Perangkat Lunak. Setelah lulus smk, saya bekerja sebagai Administrasi selama lebih dari 3 tahun. Sambil bekerja, saya mengejar gelar sarjana Sistem Informasi di Universitas Subang melalui program kelas karyawan dan lulus pada tahun 2022. Saya sekarang bekerja sebagai web developer (backend) di perusahaan, dan saya juga memiliki pengalaman sebagai pengembang web, di mana saya telah membangun aplikasi web untuk berbagai institusi.

#### **PENGALAMAN**

#### SMK Negeri 2 Subang – Subang, Indonesia

Teknisi Laboratorium Bridge Simulator (Mei 2018 - September 2022)

## PT. Gothru Media Indonesia – Subang, Indonesia

Backend Development (September 2022 - Sekarang)

#### **Freelance Web Development**

**Fullstack Development** 

### **PENDIDIKAN**

### **UNIVERSITAS SUBANG (2018 - 2022)**

S1 Sistem Informasi - IPK 3,58

# **KEMAMPUAN**

- Computer Repair
- PHP Frameworks (Laravel, Codelgniter)
- HTML, CSS, JavaScript, Node.js, PHP, Golang,
- Database (Mongodb, mysql)
- Microsoft Office Applications (Word, Excel, PowerPoint)
- Adobe Photoshop

#### **Portofolio**

- 1. Membuat Aplikasi E-cuti
- 2. Membuat Aplikasi Pemesanan Makanan Online (Backend)
- 3. Membuat Aplikasi Pengeloa Obat Untuk Apotik
- 4. Membuat Aplikasi Sistem Informasi manajemen keuangan
- 5. Membuat Sistem Manajemen Sekolah (Sims)
- 6. Membuat Apikasi Pembelian Obat Online
- 7. Membuat API Gothru App
- 8. Membuat API Web ViewersBoost

Website profile saya : https://website.noers.tech/